---
title: "Pump it Up"
output: html_document
---

```{r setup, include=FALSE}
knitr::opts_chunk$set(echo = TRUE)
```

# Grupo

O grupo que realizou essa entrega foi:
Lucas Cosas; Pedro Freitas; Ricardo Pedrotti - TECH 8A

## Objetivo

O objetivo deste projeto e criar um modelo capaz de predizer uma destas tres classes baseado em um conjunto de variaveis sobre tipo de bomba de agua, quando foi instalada e como e administrada. Uma compreensao adequada de quais serao os pontos de agua que irao falhar pode melhorar a manutencao das bombas de agua e garantir que agua limpa e potavel seja sempre disponibilizada para todas as comunidades da Tanzania.

## RESULTADO (updated 28/11)

A partir da criação do modelo descrito abaixo, enviamos os resultados preditos ao site da competição e obtivemos 75.8% de acurácia, ficando assim na posição 1361 de 5956 competidores.

Submissão realizada no dia 23/10/2018 e rank atualizado em 28/11/2018

## Modelo

O modelo criado utiliza o algoritmo de RandomForest com 250 árvores de decisão criadas aleatoriamente.

Para criação do modelo primeiramente obtivemos a correlação das variáveis em relação a variável que iríamos predizer, apenas para sabermos o que poderia ser removido, removendo também as variáveis que continham apenas IDs ou valores idênticos.

Normalizamos os dados numéricos de ano e TSH para retirarmos os outliers.

Feito o pré processamento, utilizamos o próprio dataset para predizer a variável permit, que continha muitos valores nulos. Após a predição, utilizamos essa nova variável predita para treinar o modelo final.

O modelo final foi utilizado para prever a variável status_group.

## Carregando os Dados e fazendo merge entre o dataset de treinamento e a classe a ser predita
```{r}
treinamento <- read.csv("./data/trainingdt.csv", na.strings=c("","NA"))
teste <- read.csv("./data/test.csv", na.strings=c("","NA"))
classe <- read.csv("./data/training labels.csv")

treinamento <- merge(treinamento, classe, by="id")

```

##Retirando colunas que contem nulos, IDs ou baixa correlação entre a classe status_group(var a ser predita)
```{r}


treinamento$recorded_by = NULL
teste$recorded_by = NULL

treinamento$quantity_group = NULL
teste$quantity_group = NULL

treinamento$extraction_type_group = NULL
teste$extraction_type_group = NULL

treinamento$source_type = NULL
teste$source_type = NULL

treinamento$payment_type = NULL
teste$payment_type = NULL

#treinamento$water_quality = NULL
treinamento$quality_group = NULL
teste$quality_group = NULL

treinamento$waterpoint_type_group = NULL
teste$waterpoint_type_group = NULL

treinamento$scheme_name = NULL
teste$scheme_name = NULL

treinamento$num_private = NULL
teste$num_private = NULL

#treinamento$public_meeting = NULL
treinamento$wpt_name = NULL
teste$wpt_name = NULL

treinamento$lga = NULL
teste$lga = NULL

treinamento$region_code = NULL
teste$region_code = NULL

treinamento$management_group = NULL
teste$management_group = NULL

#treinamento$source_class = NULL
treinamento$scheme_management = NULL
teste$scheme_management = NULL

treinamento$subvillage = NULL
teste$subvillage =  NULL

treinamento$district_code = NULL
teste$district_code = NULL

treinamento$installer = NULL
teste$installer = NULL

treinamento$ward = NULL
teste$ward = NULL

treinamento$funder <- NULL
teste$funder <- NULL

```

## Transformando a variável date_recorded em ano para normaliza-la
```{r}
library(stringr)
treinamento$date_recorded <- str_sub(treinamento$date_recorded, -12, -7)
treinamento$date_recorded <- as.numeric(treinamento$date_recorded)

teste$date_recorded <- str_sub(teste$date_recorded, -12, -7)
teste$date_recorded <- as.numeric(teste$date_recorded)

```

##Normalizando duas variáveis para ajudar no modelo
```{r}
treinamento$amount_tsh <- scale(treinamento$amount_tsh)

treinamento <- treinamento[!(treinamento$amount_tsh>0.1),]

treinamento$date_recorded <- scale(treinamento$date_recorded)

teste$amount_tsh <- scale(teste$amount_tsh)

teste$date_recorded <- scale(teste$date_recorded)

treinamento$amount_tsh <- as.numeric(treinamento$amount_tsh)
teste$amount_tsh <- as.numeric(teste$amount_tsh)
treinamento$date_recorded <- as.numeric(treinamento$date_recorded)
teste$date_recorded <- as.numeric(teste$date_recorded)

```

##Criação do modelo para tentar prever primeiramente a variável permit. A variável permit tem muitos nulos e não gostaríamos de remove-la do dataset, portanto, criamos primeiramente um modelo para prevê-la e depois treinar o modelo novamente.
```{r}
library(randomForest)

sapply(treinamento, function(x) sum(is.na(x)))
row.has.na <- apply(treinamento, 1, function(x){any(is.na(x))})

permit.treinamento <- treinamento[!row.has.na,]

permit.test <- treinamento[row.has.na,]
permit.test$permit <-NULL

model.permit <- randomForest(permit ~., data=permit.treinamento)
predictteste <- predict(model.permit, newdata=permit.test)
permit.test$permit <- predictteste

permit.test.id <- permit.test$id

permit.test <- cbind(permit.test$id, permit.test$permit)


#treinamento <- merge(permit.treinamento, permit.test, by="id")

```
## Criando modelo para fazer testes no próprio conjunto de treinamento
```{r}

tr.treinamento <- treinamento

row.has.na <- apply(tr.treinamento, 1, function(x){any(is.na(x))})
tr.treinamento <- tr.treinamento[!row.has.na,]


library(caret)
set.seed(1234)
trainIndex <- createDataPartition(tr.treinamento$status_group, p = .8,
                                  list = FALSE,
                                  times = 1)
tr.train <- tr.treinamento[trainIndex,]
tr.test <- tr.treinamento[-trainIndex,]

tr.form <- status_group ~ date_recorded + water_quality + basin + payment + management + extraction_type_class + quantity + region + amount_tsh + gps_height + permit + population

tr.modelo <- randomForest(tr.form, ntree = 250, data =  tr.train, importance=TRUE)

tr.predict <- predict(tr.modelo, newdata=tr.test)

confusionMatrix(table(tr.predict,tr.test$status_group))

```

## Criando o modelo para prever status_group
```{r}

treinamento$id <- NULL
teste$id <- NULL

row.has.na <- apply(treinamento, 1, function(x){any(is.na(x))})
treinamento <- treinamento[!row.has.na,]

names(treinamento)

form <- status_group ~ date_recorded + water_quality + basin + payment + management + extraction_type_class + quantity + region + amount_tsh + gps_height + permit + population

modelo <- randomForest(form, ntree = 250, data =  treinamento, importance=TRUE)

```

##Aplicar o predict do nosos modelo e posteriormente gravando em um arquivo para submimssão no desafio
```{r}
predict <- predict(modelo, newdata=teste)
teste$predicted <- predict


teste$predicted <- as.factor(
  ifelse(is.na(teste$predicted),
         "functional",
         paste(teste$predicted))
)


submiting <- teste[, c('predicted')]

submitingID <- read.csv("./data/SubmissionFormat.csv")
submitingID$status_group <- submiting
submiting <- submitingID

names(submiting) <- c('ID','status_group')
write.csv(submiting, "results_1.csv",row.names = FALSE)

```
