---
title: "Pump it Up"
output: html_document
---

```{r setup, include=FALSE}
knitr::opts_chunk$set(echo = TRUE)
```

# Grupo

O grupo que realizou essa entrega foi:
Lucas Cosas; Pedro Freitas; Ricardo Pedrotti - TECH 8A

## Objetivo

O objetivo deste projeto e criar um modelo capaz de predizer uma destas tres classes baseado em um conjunto de variaveis sobre tipo de bomba de agua, quando foi instalada e como e administrada. Uma compreensao adequada de quais serao os pontos de agua que irao falhar pode melhorar a manutencao das bombas de agua e garantir que agua limpa e potavel seja sempre disponibilizada para todas as comunidades da Tanzania.

## Carregando os Dados
```{r}
treinamento <- read.csv("./data/trainingdt.csv", na.strings=c("","NA"))
teste <- read.csv("./data/test.csv", na.strings=c("","NA"))

#inserimos as classes que precisamos predizer 
classe <- read.csv("./data/training labels.csv")
treinamento <- cbind(treinamento, classe)

```

##Trocando valores em branco para "NA"
```{r}


```

##Number of NA in Dataframe
```{r}


```